---
title: "hw3_binomial_ci"
author: "Melnik Anastasia"
date: "06 03 2018"
output: html_document
---

```{r, results='markup'}
library(readr)
library(tidyverse)
library(bootstrap)
library(mosaic)
library(boot)
```
### 1.1
Посчитайте среднее употребление слова “сэр” по каждой главе.
```{r, results='markup'}
wodehouse %>%
  filter(word == "сэр") %>%
  count(chapter) ->
  wodehouse_sir_groupby_chapter

wodehouse %>%
  distinct(chapter, word) %>% 
  count(chapter) ->
  wodehouse_groupby_chapter

wodehouse_sir_groupby_chapter$n_words = wodehouse_groupby_chapter$n
wodehouse_sir_groupby_chapter$average = wodehouse_sir_groupby_chapter$n / wodehouse_sir_groupby_chapter$n_words
subset(wodehouse_sir_groupby_chapter, select = c(chapter, average))
```

Посчитайте grand mean.
```{r, results='markup'}
wodehouse_sir_groupby_chapter %>% 
  summarise(g_mean = mean(average)) ->
  grand_mean
grand_mean
```
### 1.2
Посчитайте бутстрэпом доверительный интервал для средней доли слова “сэр” в главах романа.
```{r, results='markup'}
wodehouse_sir_groupby_chapter_bs <- bootstrap(wodehouse_sir_groupby_chapter$average, nboot = 10000, theta = mean)$thetastar
wodehouse_sir_groupby_chapter_bs_df <- data_frame(means = wodehouse_sir_groupby_chapter_bs) 

wodehouse_sir_groupby_chapter_bs_df %>%
  summarise(mean = mean(means),
            q1 = quantile(means, 0.025),
            q2 = quantile(means, 0.975)) ->
  wodehouse_bs_stats

print("Доверительный интервал bootstrap средней доли слова 'сэр' на основе романа П. Г. Вудхауза “Фамильная честь Вустеров”: ")
wodehouse_bs_stats
```
### 1.3
Посчитайте биномиальный доверительный интервал употребления слова “сэр” в каждой главе.
```{r, results='markup'}
df <- wodehouse_sir_groupby_chapter
low_ci = binom.test(x = df$n, n = df$n_words, ci.method = "Clopper-Pearson")$conf.int[1]
up_ci = binom.test(x = df$n, n = df$n_words, ci.method = "Clopper-Pearson")$conf.int[2]
wodehouse_binom_stats <- data_frame(low_ci = low_ci, up_ci = up_ci) 

subset(wodehouse_sir_groupby_chapter, select = -c(average)) %>% 
  group_by(chapter) %>%
  mutate(low_ci = binom.test(x = n, n = n_words, ci.method = "Clopper-Pearson")$conf.int[1],
         up_ci = binom.test(x = n, n = n_words, ci.method = "Clopper-Pearson")$conf.int[2]) ->
  binom_intervals
```
Выведите главу с максимальным из интервалов.
```{r, results='markup'}
binom_intervals[which.max(binom_intervals$up_ci - binom_intervals$low_ci),]['chapter']
```
### 1.4
Посчитайте байесовский биномиальный доверительный интервал употребления слова “сэр” в каждой главе.
```{r, results='markup'}
mu <- mean(wodehouse_sir_groupby_chapter$average)
var <- var(wodehouse_sir_groupby_chapter$average)
alpha0 <- ((1 - mu) / var - 1 / mu) * mu ^ 2
beta0 <- alpha0 * (1 / mu - 1)
alpha0

wodehouse_sir_groupby_chapter %>% 
  mutate(alpha_post = n+alpha0,
         beta_post = n_words-n+beta0,
         average_post = alpha_post/(alpha_post+beta_post),
         cred_int_l = qbeta(.025, alpha_post, beta_post),
         cred_int_h = qbeta(.975, alpha_post, beta_post)) ->
  posterior

subset(posterior, select = c(chapter, cred_int_l, cred_int_h))
```
Выведите главу с максимальным из интервалов.
```{r, results='markup'}
posterior[which.max(posterior$cred_int_h - posterior$cred_int_l),]['chapter']
```
### 1.5
Посчитайте биномиальный доверительный интервал употребления слова “сэр” в каждой главе.
```{r, results='markup'}
df <- wodehouse_sir_groupby_chapter
low_ci = binom.test(x = df$n, n = df$n_words, ci.method = "Clopper-Pearson")$conf.int[1]
up_ci = binom.test(x = df$n, n = df$n_words, ci.method = "Clopper-Pearson")$conf.int[2]
wodehouse_binom_stats <- data_frame(low_ci = low_ci, up_ci = up_ci) 

subset(wodehouse_sir_groupby_chapter, select = -c(average)) %>% 
  group_by(chapter) %>%
  mutate(low_ci = binom.test(x = n, n = n_words, ci.method = "Clopper-Pearson")$conf.int[1],
         up_ci = binom.test(x = n, n = n_words, ci.method = "Clopper-Pearson")$conf.int[2]) ->
  binom_intervals
```
Выведите главу с минимальным из интервалов.
```{r, results='markup'}
binom_intervals[which.min(binom_intervals$up_ci - binom_intervals$low_ci),]['chapter']
```
### 1.6
Посчитайте байесовский биномиальный доверительный интервал употребления слова “сэр” в каждой главе.
Выведите главу с минимальным из интервалов.
```{r, results='markup'}
posterior[which.min(posterior$cred_int_h - posterior$cred_int_l),]['chapter']
```
### 1.7
В среднем по 10 главам количество употреблений слова "сэр" равно примерно 0.012 (1% от главы). Самое большое, сильно отличающееся от других, количество употреблений в главе 14 (3,3% главы), следом за ней идет глава 7 (1,3% главы), количество употреблений слова "сэр" в ней почти в два раза меньше, чем в главе 14.  Самое маленькое, сильно отличающееся от других, количество употреблений в главе 4 (0,2% главы), следом за ней идет глава 1 (0,7% главы), количество употреблений слова "сэр" в ней почти в три раза больше, чем в главе 4.
Доверительный интервал bootstrap средней доли слова 'сэр', полученный на основе результатов 1000 экспериментов, лежит между 0.007560221	и 0.01789748, и в него попадают все главы, кроме глав 14 и 4. Биномиальный и байесовский биномиальный тесты дают похожие результаты: минимальный доверительный интервал в обоих случаях также имеет глава 4, но максимальный интервал оценок различается: согласно биномиальному тесту его имеет глава 12, согласно фреквентистскому - 14.
