---
title: "hw1_measure_of_agreement"
author: "Melnik Anastasia"
date: "11 02 2018"
output: html_document
---

### 0
```{r}
library(readr)
library(tidyverse)
library("irr")
library("ramify")
```

### 1.1
```{r}
zilo_classes <- read_csv("Documents/HSE/R/2018/hw1_1_zilo_class.csv")

zilo_classes %>%
  distinct(stimulus, stimulus_source) %>%
  group_by(stimulus_source) %>%
  summarise(n = n())
```

### 1.2
преобразуем датасет
```{r}
zilo_classes %>% 
  select(s_id, stimulus, translation_ru, class) %>% 
  spread(key = s_id, value = class) ->
  zilo_classes_irr_format
head(zilo_classes_irr_format)
```
посчитаем процент общего согласия всех спикеров
```{r}
agree(zilo_classes_irr_format[,-c(1:2)])
```

### 1.3
посчитаем каппу Каэнна для 2-х спикеров
```{r}
zilo_classes_2s <- zilo_classes_irr_format[,c(9, 13)]
kappa2(zilo_classes_2s)
```

### 1.4
посчитаем каппу Фляйса для всех спикеров
```{r}
kappam.fleiss(zilo_classes_irr_format[,-c(1:2)])
```

### 1.5
>В зиловском диалекте андийского языка существует два класса для неодушевленных предметов. 
>Чтоб проверить наличие вариативности в отнесению к тому или иному классу заимствованой и исконной лексики, 
>проверили эксперимент.
>В эксперименте по классификации 89 слов (50 исконных и 39 заимствованных) приняли участие 16 человек.
>Процент полного согласия участников составил 73%. В 27% случаев наблюдаются расхождения. 
>В отличие от процента полного согласия, каппа Фляйса учитывает возможность случайного совпадения 
>или случайного расхождения, и равна 0.839. Для оценки согласия любых двух отдельно взятых участников мы пользуемся 
>мерой каппа Каэнна. К примеру, для участников 7 и 11 она равна 0.843. Обе каппы можно интепетировать как мера близости
>наблюдаемой и полной согласованностями между оценками с учетом случайных оценок. И полную согласованность, и согласованность
>между 7 и 11 участниками можно считать хорошими, поскольку значения обеих капп превышают 0.75.

### 2.1
```{r}
verbs <- read_csv("Documents/HSE/R/2018/hw1_2_verbs.csv")
verbs %>%
  distinct(SubjectCode) %>%
  summarise(n = n())
```

### 2.2
```{r}
verbs %>%
  group_by(WordType, Gender) %>% 
  summarise(mean = mean(GivenScore))
```

### 2.3
преобразуем датасет
```{r}
verbs %>% 
  select(SubjectCode, Stimulus, GivenScore) %>% 
  spread(key = SubjectCode, value = GivenScore) ->
  verbs_irr_format
head(verbs_irr_format)
dim(verbs_irr_format)
```

удалим пропущенные значения, если есть
```{r}
verbs_irr_format <- na.omit(verbs_irr_format)
dim(verbs_irr_format)
```

посчитаем процент общего согласия всех спикеров
```{r}
agree(verbs_irr_format[,-1])
```

### 2.4
посчитаем каппу Фляйса
```{r}
kappam.fleiss(verbs_irr_format[,-1])
```

### 2.5
посчитаем ICC
```{r}
icc(verbs_irr_format[,-1], model = "twoway", type = "agreement")
```

### 2.6
составим матрицу попарной корреляции Кендала ответов всех участников (не считая пар с самим собой)
```{r}
kendall <- as.table(cor(verbs_irr_format[, -1], method = "kendall"))
kendall[lower.tri(kendall, diag = TRUE)] <- NA
tibble(min_kendall = min(kendall[!is.na(kendall)]), max_kendall = max(kendall[!is.na(kendall)]))
```